臺灣嘉義地方法院刑事判決　　　　　　　 94年度訴字第412號
公　訴　人　嘉義地方法院檢察署檢察官
被　　　告　甲○○
上列被告因違反毒品危害防制條例案件，經檢察官提起公訴（94
年度偵字第3120號、94毒偵850號）及移送併案審理（94年度毒
偵字第1038號），本院合議庭裁定改依簡式審判程序審理，判決
如下：
    主  文
甲○○連續施用第一級毒品，處有期徒刑柒月，扣案之第一級毒
品海洛因壹包（淨重零點壹伍公克），沒收銷燬之，前開毒品外
包裝壹個（重零點壹捌公克）、斜銷吸管壹支、注射針筒壹支均
沒收。
    事  實
一、甲○○前於民國94年間因施用毒品案件，經本院以94年度毒
    聲字第40號裁定送觀察、勒戒後，認無繼續施用毒品之傾向
    ，於94年3月2日獲釋，並經臺灣嘉義地方法院檢察署檢察官
    以93年度毒偵字第1520號為不起訴處分確定。詎甲○○猶不
    知悔悟，明知海洛因係毒品危害防制條例所定之第一級毒品
    ，不得無故施用、持有，竟於上開觀察、勒戒執行完畢釋放
    後，5年內復萌生施用第一級毒品海洛因之概括犯意，（一
    ）於94年5月25日下午5時許經警採尿時回溯72小時內某時（
    惟應扣除94年5月25日下午1時20分許遭警逮捕起至採尿時止
    之時間），在不詳地點；（二）於94年6月9日上午11時，在
    其位於嘉義市○區○○街349號12樓居所廁所內，以將海洛
    因加水稀釋後，再以針筒注射手臂之方式，連續施用第1級
    毒品海洛因2次。嗣經警分別於94年5月25日下午1時20分許
    ，在嘉義縣六腳鄉蘇厝村萬善公廟旁；於94年6月9日下午10
    時40分許，在甲○○上開居所查獲；並扣得第一級毒品海洛
    因1小包（淨重0.15公克，空包裝袋重0.18公克）及斜銷吸
    管、注射針筒各1支等物，經警對甲○○採集尿液送驗後，
    均呈嗎啡陽性反應（海洛因在人體內代謝為嗎啡），始查悉
    全情。
二、案經嘉義縣警察局朴子分局報請及臺灣嘉義地方法院檢察署
    檢察官自動檢舉偵查起訴，暨嘉義市警察局第一分局報請臺
    灣嘉義地方法院檢察署檢察官移送併案審理。
    理  由
一、按除被告所犯為死刑、無期徒刑、最輕本刑為3年以上有期
    徒刑之罪或高等法院管轄第一審案件者外，於法院行準備程
    序進行中，被告先就被訴事實為有罪之陳述時，審判長得告
    知被告簡式審判程序之旨，並聽取當事人、代理人、辯護人
    及輔佐人之意見後，裁定進行簡式審判程序；且受命法官行
    準備程序，與法院或審判長有同一之權限；又簡式審判程序
    之證據調查，不受刑事訴訟法第159條第1項、第161條之2、
    第161條之3、第163條之1及第164條至第170條規定之限制，
    刑事訴訟法第273條之1第1項、第279條第2項前段、第273條
    之2分別定有明文。查本案被告甲○○所犯為死刑、無期徒
    刑、最輕本刑為3年以上有期徒刑以外之罪，且非高等法院
    管轄第一審之案件，經本院合議庭裁定由受命法官行準備程
    序時，被告就被訴事實為有罪之陳述後，復經本院合議庭裁
    定由受命法官獨任行簡式審判程序，是其證據之調查，自不
    受刑事訴訟法第159條第1項、第161條之2、第161條之3、第
    163 條之1及第164條至第170條規定之限制，合先敘明。
二、被告甲○○對其於前揭時、地，以將第一級毒品海洛因加水
    稀釋，再以注射針筒注射手臂之方式，連續施用第一級毒品
    海洛因2次之事實，業據其於本院審理時坦白承認。且被告
    分別於94年5月25日下午5時、94年6月9日凌晨12時經警對之
    採集尿液分別送臺灣檢驗科技股份有限公司、長榮大學以「
    免疫學分析法」及「氣相層析／質譜儀法」檢驗結果，均呈
    嗎啡陽性反應 (海洛因於人體會代謝成嗎啡，因此海洛因之
    施用者，係檢驗其尿液中之嗎啡反應)等情，此有臺灣科技
    檢驗股份有限公司94年6月14日KＺ000000000000號濫用藥物
    尿液檢驗報告、長榮大學94年7月22日確認報告、代號與真
    實姓名對照表、嘉義市警察局第一分局三組查獲煙毒、麻醉
    藥品尿液送驗姓名對照表各1紙在卷足稽（分別見臺灣嘉義
    地方法院檢察署94年度偵字第3120號卷第20頁、嘉義縣警察
    局朴子分局嘉朴警三字第0940082227號卷第10頁、嘉義市警
    察局第一分局嘉市警一刑字第0940002179號卷第10、11頁）
    ，復有第一級毒品海洛因1包（淨重0.15公克，包裝袋重
    0.18公克）、其所有供施用第一級毒品海洛因所用之斜銷吸
    管、注射針筒各1支等物扣案可資佐證。且上開第一級毒品
    海洛因，經送請法務部調查局鑑定，認送驗證物經鑑驗結果
    ，含第一級第6項毒品海洛因成分（淨重0.15公克、空包裝
    袋重0.18公克）等情，有該局94年7月20日調科壹字第
    180002027號鑑驗通知書一紙在本院卷內足佐。又參以初次
    吸食煙毒者，經人體代謝作用於8小時內，約有百分之80之
    量排出，24小時後，約有百分之90排出，72小時後仍有微量
    排出，依個人體質不同排出時間亦有差異，尤其成癮者其於
    吸食後120小時內所採尿液，配合具公信力之儀器，仍可驗
    出等情，有憲兵司令部80年3月25日80年鑑驗字第0999號函
    可參，可知若被告尿液中驗得海洛因陽性反應，應認其於採
    尿前回溯72小時內之某時，有施用海洛因。準此，足認被告
    自白施用第一級毒品海洛因之犯行，核與事實相符，應堪採
    信。
三、又查，被告甲○○前於94年間因施用毒品案件，經本院以94
    年度毒聲字第40號裁定送觀察、勒戒後，認無繼續施用毒品
    之傾向，於94年3月2日獲釋，並經臺灣嘉義地方法院檢察署
    檢察官以93年度毒偵字第1520號為不起訴處分確定等情有臺
    灣嘉義地方法院檢察署刑案資料查註紀錄表、上開不起訴處
    分書、臺灣高等法院被告前案紀錄表等在卷可參，則被告於
    觀察、勒戒執行完畢釋放後，5年內再犯毒品危害防制條例
    第10條之罪，本件事證明確，被告連續施用第一級毒品之犯
    行堪以認定。
四、查海洛因為毒品危害防制條例所謂之第一級毒品，觀諸該條
    例第2條第2項第1款之規定甚明，是核被告甲○○上開以將
    第一級毒品海洛因加水稀釋，再以注射針筒注射手臂之方式
    ，施用第一級毒品海洛因之行為，係犯毒品危害防制條例第
    10條第1項之施用第一級毒品罪。其施用第一級毒品前持有
    毒品之低度行為，為其施用毒品之高度行為所吸收，不另論
    罪。被告2次施用第一級毒品海洛因之犯行，時間緊接，方
    法相同，所犯又係構成要件相同之罪名，顯係基於概括之犯
    意反覆為之，應依刑法第56條連續犯之規定以一罪論，並加
    重其刑。又移送併案審理部分，與前開起訴判決有罪之犯行
    部分有連續關係，係屬裁判上一罪，應為起訴效力所及，本
    院應一併審理，附為敘明。爰審酌被告不思其正值盛年，堪
    為社會大用之際，卻長期耽溺於戕身之物，且前已有施用毒
    品之紀錄，並經觀察、勒戒後，竟又再度施用，顯見其意志
    不堅，仍未戒絕，自我把持、控制之能力顯然不佳，毫無悔
    改之意，又施用足以導致精神障礙、性格異常，甚至造成生
    命危險之毒品，戕害一己之身體健康，及其犯罪之動機、目
    的、手段、坦承犯罪之犯後態度尚稱良好等一切情狀，量處
    如主文所示之刑，以資懲儆。扣案之第一級毒品海洛因1包
    （淨重0.15公克），係毒品，有上開法務部調查局鑑定通知
    書一紙附卷可證，應依毒品危害防制條例第18條第1項前段
    規定，不問屬於犯人與否，沒收銷燬之；前開毒品外包裝袋
    一個（重0.18公克）、斜銷吸管、注射針筒各1支等物，係
    被告所有且供本件施用第一級毒品犯行所用之物，業據其供
    陳在卷，應依刑法第38條第1項第2款規定併予宣告沒收之。
據上論斷，應依刑事訴訟法第299條第1項前段、第273條之1第1
項，毒品危害防制條例第10條第1項、第23條第2項、第18條第1
項前段，刑法第11條、第56條、第38條第1項第2款，判決如主文
。
本案經檢察官王振名到庭執行職務。
中　　華　　民　　國　　94　　年　　9 　　月　　30　　日
                  刑事第二庭    法　官　洪嘉蘭
以上正本證明與原本無異。
如不服本判決，應於判決送達後10日內，向本院提出上訴狀。
中　　華　　民　　國　　94　　年　　9 　　月　　30　　日
                        　    　書記官　吳明蓉
毒品危害防制條例第10條第1項
施用第一級毒品者，處 6 月以上 5 年以下有期徒刑。
